---
title: "miprimermarcdown"
output: html_document
date: "2024-08-27"
---

```{r setup, include=FALSE}
knitr::opts_chunk$set(echo = TRUE)
```



En este archivo aprenderemos como utilizar Rmarkdown para compilar paginas web o documentos. 

##Ejemplo de codigo 1 

Vamos a estimar una aproximacion del numero $e$ con la siguiente expresion: 

$$e\approx\lim_{n\rightarrow \infty}1\cdot\left(1+\frac{1}{n} \right)^n$$

Este texto **va en negrita** y este en *italica*.

Este es un ejemplo de [vinculo a google](https://.google.com)

## Aproximacion del numero $e$ de forma numerica 

En el siguiente fragmento, se aproxima el numero $e$ con 1 a 100,000 periodos de recomposicion ($n$) en 1 año de un prestamo de un peso al 100\% anualizado. 

```{r}
# Creamos el objeto valor actual con un valor de 1: 
VA=1
# Tasa anualizada de rendimiento: 
i=1
# Periodos de recomposicion deseados: 
nTotal=100000
t=1:nTotal
Tablanumeroe=data.frame(
  t=t,
  VF=VA*((1+(i/t))^t)
)
Tablanumeroe

```{r tabla1}
# Creamos el objeto de valor actual con valor 1: 
VA=1
# Tasa anualidad de rendimiento: 
i=1 
nTotal=1000
t=1:nTotal
# Tabla de salida 
Tablanumeroe=data.frame(
                        t=t, 
                        VF=VA*((1+(i/t))^t)
datatable(Tablanumeroe) 

                          
                        )

El siguiente codigo no se vera pero si el resultado de los calculos o graficas generados con el mismo:
```


```{r figura 1, echo=FALSE}
# Ahora grafico los valores de la tabla del numero e: 

plor(x=Tablanumeroe$t,y=Tablanumeroe$VF,type="l",col="red") 
